【裁判字號】    98,易緝,31
【裁判日期】    980227
【裁判案由】    竊盜
【裁判全文】
臺灣臺北地方法院刑事判決              98年度易緝字第31號
公  訴  人  臺灣臺北地方法院檢察署檢察官
被      告  乙○○
                  （現另案於臺灣臺北監獄臺北分監執行中）
上列被告因竊盜案件，經檢察官提起公訴（97年度偵緝字第687
、705號），本院判決如下：
    主  文
乙○○共同竊盜，共肆罪，所處之刑及減得之刑均如附表所示，
應執行有期徒刑肆月，如易科罰金，以新臺幣壹仟元折算壹日。
    事實及理由
一本件犯罪事實、證據及理由，均引用檢察官起訴書之記載（如
  附件）。
二本院審酌被告乙○○於本案前即與同案被告張心怡（業經本院
  於民國97年6 月27日判處應執行有期徒刑5 月，並已確定）因
  竊取行動電話犯行，經臺灣板橋地方法院以97年簡緝字第2 號
  判決判處拘役50日（95年7 月18日犯行），及經臺灣桃園地方
  法院以97年度簡字第30號判決判處拘役50日及50日，減刑後應
  執行拘役40日（95年8 月19日、8 月26日犯行），竟又於前述
  案件遭起訴後，再為本件4 次犯行，素行不佳，惟念其犯後坦
  承犯行，態度良好，且為撫養幼子女而出此下策等一切情狀，
  分別量處如主文所示之刑，並諭知易科罰金之折算標準及定其
  應執行之刑。又中華民國96年罪犯減刑條例（下稱減刑條例）
  於96年7 月16日施行，明定犯罪在96年4 月24日以前者，除另
  有規定外，得依該條例之規定減刑。又同條例第5 條雖另規定
  ：「本條例施行前，經通緝而未於中華民國96年12月31日以前
  自動歸案接受偵查、審判或執行者，不得依本條例減刑。」本
  件被告所犯4 罪，均係於96年4 月24日前所為，惟其於減刑條
  例施行後之97年10月7 日始經本院通緝，嗣於98年1 月20日為
  警緝獲，有本院通緝書、臺北縣政府警察局海山分局通緝案件
  移送書、本院撤銷通緝書等在卷可稽，仍有減刑條例之適用，
  應依同條例第2 條第1 項第3 款將宣告刑予以減刑，並諭知易
  科罰金之折算標準。另保安處分係針對受處分人將來之危險性
  所為之處置，以達教化、治療之目的，為刑罰之補充制度。我
  國現行刑法採刑罰與保安處分雙軌制，係在維持行為責任之刑
  罰原則下，為協助行為人再社會化之功能，以及改善行為人潛
  在之危險性格，期能達成根治犯罪原因、預防犯罪之特別目的
  。是保安處分中之強制工作，旨在對嚴重職業性犯罪及欠缺正
  確工作觀念或無正常工作因而犯罪者，強制其從事勞動，學習
  一技之長及正確之謀生觀念，使其日後重返社會，能適應社會
  生活，故保安處分應受比例原則之規範，由法院視行為人所為
  行為之嚴重性、行為人所表現之危險性格，及與行為人未來行
  為之期待性是否相當等，決定應否令入勞動處所強制工作，以
  達預防之目的，最高法院著有91年度臺上字第4625號判決意旨
  可參。被告除前述竊盜犯行外，別無其他竊盜犯行，次數非頻
  ，核其行為之嚴重性低，依其行為手法亦未表現出其具有危險
  性格，且無具體事實可認其有犯罪習慣性存在，自不得遽以宣
  告強制工作，附此敘明。
三適用之法條：刑事訴訟法第284 條之1 、第299 條第1 項前段
  、第310 條之1 第2 項，刑法第28條、第320 條第1 項、第41
  條第1 項前段、第51條第5 款，刑法施行法第1 條之1 ，中華
  民國96年罪犯減刑條例第2 條第1 項第3 款、第7 條、第9 條
  。
本案經檢察官李建論到庭執行職務
中    華    民    國    98    年    2     月    27    日
                  刑事第十五庭  法  官  邱蓮華
上正本證明與原本無異。
如不服本判決應於收受送達後10日內向本院提出上訴書狀，並應
敘述具體理由；其未敘述上訴理由者，應於上訴期間屆滿後20日
內向本院補提理由書（均須按他造當事人之人數附繕本）「切勿
逕送上級法院」。告訴人或被害人如對於本判決不服者，應具備
理由請求檢察官上訴，其上訴期間之計算係以檢察官收受判決正
本之日期為準。
                                書記官  葉宜玲
中    華    民    國    98    年    2     月    27    日
【附表】
┌──┬────────────┬────────┬──────────┐
│編號│      犯罪時間          │     宣告刑     │      減得之刑      │
├──┼────────────┼────────┼──────────┤
│ 01 │95年9 月14日下午8 點左右│有期徒刑參月，如│有期徒刑壹月又拾伍日│
│    │                        │易科罰金，以新臺│，如易科罰金，以新臺│
│    │                        │幣壹仟元折算壹日│幣壹仟元折算壹日。  │
├──┼────────────┼────────┼──────────┤
│ 02 │95年10月19日下午7 點左右│有期徒刑參月，如│有期徒刑壹月又拾伍日│
│    │                        │易科罰金，以新臺│，如易科罰金，以新臺│
│    │                        │幣壹仟元折算壹日│幣壹仟元折算壹日。  │
├──┼────────────┼────────┼──────────┤
│ 03 │95年11月6 日下午2 點左右│有期徒刑肆月，如│有期徒刑貳月，如易科│
│    │                        │易科罰金，以新臺│罰金，以新臺幣壹仟元│
│    │                        │幣壹仟元折算壹日│折算壹日。          │
├──┼────────────┼────────┼──────────┤
│ 04 │96年2 月3 日下午5 點30分│有期徒刑參月，如│有期徒刑壹月又拾伍日│
│    │左右                    │易科罰金，以新臺│，如易科罰金，以新臺│
│    │                        │幣壹仟元折算壹日│幣壹仟元折算壹日。  │
└──┴────────────┴────────┴──────────┘
附件
臺灣臺北地方法院檢察署檢察官起訴書
                                     97年度偵緝字第687號
                                                 第705號
    被  告  乙○○  男  39歲（民國○○年○月○○日生）
                    住臺北縣板橋市○○路6號（在押）
                    國民身分證統一編號：Ｚ000000000號
            張心怡  女  29歲（民國○○年○月○日生）
                    住臺北縣板橋市○○路34之2號（在押）
                    國民身分證統一編號：Ｚ000000000號
上列被告等因竊盜案件，業經偵查終結，認應提起公訴，茲將犯
罪事實及證據並所犯法條分敘如下：
        犯罪事實
一、乙○○與張心怡共同基於意圖為自己不法所有之犯意聯絡，
    先於民國（下同）95年9月14日晚間8時許，一同至位於臺北
    市○○區○○路3段280號之「甲○○○○○○○○」內，假
    藉購買行動電話為由，趁店員楊君怡取拿、介紹行動電話不
    注意之際，徒手竊取置於櫃臺上之黑色行動電話1 具（廠牌
    ：三星，型號：D848，機身序號：000000000000000 號）得
    手；復於95年10月19日晚間7 時許，共同至位於臺北市中正
    區○○○路○段132號之「全虹通訊店」內，以相同手法先由
    張心怡藉詞購買行動電話，分散店員江艾倫之注意力後，乙
    ○○即徒手竊取店內置於櫃臺上之紅色行動電話1 具（廠牌
    ：SONY-ERICSSON，型號：K610i，機身序號00000000000000
    號）得手；復於95年11月6日下午2時許，共同至位於臺北市
    文山區○○路183 號之「震旦通訊臺北景興店」內，以相同
    手法先由張心怡藉詞購買行動電話，分散店員林玉潔之注意
    力後，乙○○即徒手竊取店內置於櫃臺上之黑色行動電話（
    廠牌：SONY-ERICSSON，型號：K610i，機身序號0000000000
    00000號）、紫色行動電話（廠牌：NOKIA，型號：6280，機
    身序號：000000000000000號）各1具得手；復於96年2月3日
    下午5 時30分，共同至位於臺北市萬華區○○○路36號之41
    之「捷耀國際有限公司」內，以相同手法先由張心怡藉詞購
    買行動電話，分散店員謝飴真之注意力後，乙○○即徒手竊
    取店內置於櫃臺上之黑色行動電話1 具（廠牌：MOTOROLA，
    型號：E6，機身序號000000000000000號）得手。
二、案經被害人楊君怡、江艾倫、林玉潔及潘美葉訴請臺北市政
    府警察局移送偵辦。
          證據並所犯法條
一、證據清單及待證事實
  ┌──┬─────────┬──────────────┐
  │編號│證   據   名   稱 │待      證      事       實 │
  ├──┼─────────┼──────────────┤
  │ 一 │被告乙○○於本署偵│全部犯罪事實                │
  │    │訊中之供述        │                            │
  ├──┼─────────┼──────────────┤
  │ 二 │證人楊君怡於警詢及│被告乙○○與張心怡於民國95年│
  │    │本署偵訊中之證詞  │9 月14日在臺北市文山區之「全│
  │    │                  │虹通訊文山木新店」內，竊取行│
  │    │                  │動電話 1具之過程。          │
  ├──┼─────────┼──────────────┤
  │ 三 │證人江艾倫於警詢及│被告乙○○與張心怡於民國95年│
  │    │本署偵訊中之證詞  │10月19日在臺北市中正區之「全│
  │    │                  │虹通訊店」內，竊取行動電話 1│
  │    │                  │具之過程。                  │
  ├──┼─────────┼──────────────┤
  │ 四 │證人林玉潔於警詢及│被告乙○○與張心怡於民國95年│
  │    │本署偵訊中之證詞  │11月6日在臺北市○○區○○路 │
  │    │                  │上之「震旦通訊景興店」內，竊│
  │    │                  │取置於櫃檯上之行動電話2具之 │
  │    │                  │過程。                      │
  ├──┼─────────┼──────────────┤
  │ 五 │證人潘美葉於警詢及│被告乙○○與張心怡於民國96年│
  │    │本署偵訊中之證詞  │2月3日在臺北市萬華區西門町之│
  │    │                  │「捷耀國際有限公司」內，竊取│
  │    │                  │行動電話1具之過程。         │
  ├──┼─────────┼──────────────┤
  │ 六 │1.95年11月6 日震旦│被告乙○○與張心怡於民國95年│
  │    │  通訊景興店監視錄│11月6日在臺北市○○區○○路 │
  │    │  影光碟 1份      │上之「震旦通訊景興店」內，竊│
  │    │2.95年11月6 日震旦│取置於櫃檯上之行動電話2具之 │
  │    │  通訊景興店監視錄│過程。                      │
  │    │  影翻拍照片6張   │                            │
  └──┴─────────┴──────────────┘
二、核被告二人所為，均係犯刑法第320條第1項普通竊盜罪嫌。
    被告乙○○與張心怡就上開犯罪事實有犯意聯絡與行為分擔
    ，請均論以共同正犯。末請斟酌被告二人年輕力壯，卻不思
    正當工作賺取日常生活所需，屢屢以類似手法竊取行動電話
    變賣牟利（參見卷附臺灣板橋地方法院檢察署96年度偵字第
    2410號聲請簡易判決處刑書及臺灣桃園地方法院檢察署95年
    度偵字第21545 號起訴書），惟其犯後坦承犯行，態度尚稱
    良好，建請對於彼等上述四次犯行分別量處有期徒刑2月、2
    月、4月及2月，以資儆懲，並請宣告強制工作。
三、依刑事訴訟法第251條第1項提起公訴。
      此  致
臺灣臺北地方法院
中    華    民    國    97    年    4     月    7     日
                            檢  察  官  張  志  全
附錄本案所犯法條全文
中華民國刑法第320條
意圖為自己或第三人不法之所有，而竊取他人之動產者，為竊盜
罪，處5 年以下有期徒刑、拘役或5 百元以下罰金。
意圖為自己或第三人不法之利益，而竊佔他人之不動產者，依前
項之規定處斷。
前2 項之未遂犯罰之。


司法院資訊處製作；財團法人民間司法改革基金會備份。
